【裁判字號】    99,毒抗,428
【裁判日期】    990517
【裁判案由】    聲請觀察勒戒
【裁判全文】
臺灣高等法院臺中分院刑事裁定         99年度毒抗字第428號
抗  告  人
即  被  告  甲○○
上列抗告人因違反毒品危害防制條例案件，不服臺灣苗栗地方法
院民國99年4月9日第一審裁定（99年度毒聲字第62號）提起抗告
，本院裁定如下
    主  文
抗告駁回。
    理  由
一、抗告意旨略以：(一)抗告人家中開設金香小舖，閒暇時家中偶
    爾會約友人打消遣麻將，其中是否有人吸食安非他命不得而
    知；98年8月27日14時30分許，警方持搜索票搜索時，並詢
    問是否有毒品買賣，抗告人答其並未有毒品買賣，至將抗告
    人帶回分局製作筆錄並採尿檢驗。(二)抗告人堅信並未食用安
    非他命，因此同意；同時在那種氛圍下，心裏有莫大的恐懼
    壓力，因此在製作筆錄時均以配合，且未在住處搜得任何相
    關物品。(三)事後經多方查詢，為人檢舉抗告人有毒品買賣嫌
    疑，其中是否有交換條件，抗告人內心存有太多疑慮，還請
    查明，還抗告人清白與公道云云。
二、按犯第十條之罪者，檢察官應聲請法院裁定，令被告入勒戒
    處所觀察、勒戒，其期間不得逾二月，毒品危害防制條例第
    20條第1項定有明文。經查：
  (一)按「同處一室之人，若其中一人施用第二級毒品，其他未施
    用者之尿液經檢驗是否會呈安非他命陽性反應等相關事項。
    目前本局尚無相關文獻資料可供參考。惟依常理判斷，若與
    吸食第二級安非他命、甲基安非他命者共處一室，其吸入二
    手菸或蒸氣之影響程度，與空間大小、密閉性、吸入之濃度
    多寡及吸入時間長短等因素有關，且因個案而異，又縱然吸
    入二手菸或蒸氣之尿液可檢出毒品反應，其濃度亦應遠低於
    施用者。」（行政院衛生署管制藥品管理局93年7月30日管
    檢字第0930007004號函附法官辦理刑事案件參考手冊(一)第
    279、280頁可參）。抗告人於98年8月25日23時許，施用第
    二級毒品甲基安非他命1次，為警於同年月27日14時30分許
    查獲，經其同意採尿送驗後，確呈安非他命、甲基安非他命
    陽性反應，有中山醫學大學附設醫院檢驗科藥物檢測中心尿
    液檢驗報告1紙附卷可憑（見99年度毒偵字第308號影印卷第
    8頁），依上揭尿液檢驗報告所示，被告尿液安非他命閾值
    濃度為5549ng/ml、甲基安非他命閾值濃度則高達44237mg/m
    l，超出閾值濃度標準值（為500ng/ml）甚多，是抗告人辯
    稱可能吸到他人施用甲基安非他命之煙氣云云，不足採信。
  (二)抗告人又抗辯98年8月25日經警查獲時，心中有莫大恐懼，
    因此製作筆錄時均以配合云云，惟若抗告人警詢中之供述非
    出於自由意思，實無於事隔半年餘之99年3月17日檢察官訊
    問時仍為相同供述之理，其於偵查中仍供稱：「（《提示98
    年8月27日採尿報告》尿液送驗呈安非他命及甲基安非他命
    陽性反應，有何答辯？）我承認施用第二級毒品。」、「（
    施用毒品時、地、方式《告以警詢要旨》？）如警詢時所述
    。」等語（見99年度毒偵字第308號影印卷第13頁），是抗
    告人施用第二級毒品甲基安非他命之事實，實堪認定。
三、被告確有上開施用第二級毒品甲基安非他命之犯行，原審法
    院認檢察官之聲請為正當，依毒品危害防制條例第20條第1
    項、觀察勒戒處分執行條例第3條第1項規定裁定將抗告人送
    勒戒處所觀察、勒戒，於法並無不合。抗告人以前詞為由提
    起抗告，尚屬無據，本件抗告為無理由，應予駁回。
四、據上論斷，應依刑事訴訟法第412條，裁定如主文。
中    華    民    國    99    年    5     月    17    日
            刑事第一庭    審判長法  官  陳  紀  綱
                                法  官  張  智  雄
                                法  官  姚  勳  昌
以上正本證明與原本無異。
不得再抗告。
                                書記官  吳  宗  玲
中    華    民    國    99    年    5     月    17    日

司法院資訊處製作；財團法人民間司法改革基金會備份。
